【裁判字號】    98,易,403
【裁判日期】    980810
【裁判案由】    詐欺
【裁判全文】
臺灣基隆地方法院刑事判決               98年度易字第403號
公  訴  人  臺灣基隆地方法院檢察署檢察官
被      告  丙○○
上列被告因詐欺案件，經檢察官提起公訴（98年度偵緝字第305
號），被告並為有罪陳述，本院合議庭乃裁定由受命法官獨任以
簡式審判程序進行審理，並判決如下：
    主      文
丙○○幫助意圖為自己不法之所有，以詐術使人將本人之物交付
，處拘役伍拾日，如易科罰金，以新臺幣壹仟元折算壹日。
    事實及理由
一、本件犯罪事實、證據及應適用之法條，均引用檢察官起訴書
    （以下簡稱「起訴書」）之記載（詳如附件），併補充暨更
    正如下：
  (一)起訴書犯罪事實欄所載「丙○○……於民國97年10月底某日
    ，在不詳地點，將……存摺、提款卡、密碼等物，交付予不
    詳之人供詐欺集團使用」等語，應更正為「丙○○……於民
    國97年11月1 日迄97年11月7 日間之某日，在桃園縣龜山鄉
    ○○路附近之某超商前，將……存摺、提款卡、印鑑章、密
    碼等物，交付予不詳之人供詐欺集團使用」；證據部分則補
    充「被告丙○○於本院審理時之自白（參見本院準備程序筆
    錄第2-3 頁）」。
  (二)程序事項之補充說明
    查本案被告丙○○所犯者非為死刑、無期徒刑、最輕本刑為
    三年以上有期徒刑之罪或高等法院管轄第一審案件，其於準
    備程序進行中，先就被訴事實為有罪之陳述，經告知其簡式
    審判程序之旨，並聽取公訴人、被告及辯護人之意見後，本
    院業已依刑事訴訟法第273 條之1 第1 項規定，裁定由受命
    法官獨任以簡式審判程序進行本案之審理。
  (三)證據能力之補充說明
    「被告以外之人於審判外之言詞或書面陳述，除法律有規定
    者外，不得作為證據」之規定，於法院以簡式審判程式處刑
    者，不適用之。刑事訴訟法第159 條第2 項前段定有明文。
    乃不受傳聞證據法則拘束之例外性規定。準此，本案相關證
    人於審判外之言詞或書面陳述，倘查無不得作為本案審判依
    據之其他情事，復業經本院踐行證據調查之合法程式，就令
    係屬審判外之陳述，核其當仍可據為本案審判之證據。
二、刑之酌科：
    本院審酌被告提供如起訴書所示金融帳戶予詐騙集團使用，
    供詐騙集團恃以實施詐欺犯罪暨掩飾、隱匿其資金來源、流
    向，造成犯罪偵查困難，幕後犯罪者得以逍遙法外，致使此
    類犯罪手法層出不窮，嚴重危害交易秩序與社會治安，及其
    智識、犯罪目的、手段尚稱平和、並未實際參與詐欺取財犯
    行之可非難性較小，兼以坦承犯行而表悔悟之犯後態度等一
    切情狀，量處如主文所示之刑，以期相當，併諭知易科罰金
    之折算標準。
三、據上論斷，應依刑事訴訟法第273 條之1 第1 項、第299 條
    第1 項前段、第310 條之2 、第454 條第2 項，刑法第339
    條第1 項、第30條、第41條第1 項前段，刑法施行法第1 條
    之1 ，判決如主文。
本案經檢察官甲○○到庭執行職務。
中    華    民    國    98    年    8     月    10    日
                  刑事第四庭法  官  王慧惠
以上正本證明與原本無異。
如不服本判決應於收受送達後10日內向本院提出上訴書狀，並應
敘述具體理由；其未敘述上訴理由者，應於上訴期間屆滿後20日
內向本院補提理由書 (均須按他造當事人之人數附繕本)「切勿
逕送上級法院」。
中    華    民    國    98    年    8     月    10    日
                            書記官  王一芳
附錄論罪法條：
刑法第339 條第1 項
意圖為自己或第三人不法之所有，以詐術使人將本人或第三人之
物交付者，處5 年以下有期徒刑、拘役或科或併科1 千元以下罰
金。
刑法第30條
幫助他人實行犯罪行為者，為幫助犯。雖他人不知幫助之情者，
亦同。
幫助犯之處罰，得按正犯之刑減輕之。
附件：
臺灣基隆地方法院檢察署檢察官起訴書
                                     98年度偵緝字第305號
    被      告  丙○○  男  23歲（民國○○年○月○○日生）
                        住臺南縣新營市○○街140巷19之3號
                        居桃園縣桃園市○○路3號14樓之1
                        國民身份證統一編號：Ｚ000000000號
上列被告因詐欺案件，業經偵查終結，認應提起公訴，茲將犯罪
事實及證據並所犯法條分敘如下：
        犯  罪  事  實
一、丙○○雖預見將自己開設之金融帳戶（含存摺、提款卡、印
    章、密碼等物）提供他人使用，該他人極可能以該帳戶作為
    詐欺取財犯罪之工具，竟因缺錢花用，而基於幫助他人詐欺
    取財之不確定故意，於民國97年10月底某日，在不詳地點，
    將其原所開立之「中華郵政股份有限公司新營郵局」局號00
    00000、帳號0000000號帳戶存摺、提款卡、密碼等物，交付
    予不詳之人供詐欺集團使用。嗣該集團成員意圖為自己不法
    之所有，於97年10月29日，撥打電話予乙○○，佯稱乙○○
    身份遭冒用申辦行動電話門號，積欠甚多話費，需將金融帳
    戶內之現金全數領出，以免遭盜領云云，致乙○○陷於錯誤
    ，陸續交付現金1次、匯款5次，其中於97年11月7 日，依指
    示前往基隆新豐街郵局，匯款新台幣10萬元至丙○○上開帳
    戶內，並旋遭提領一空。嗣經乙○○報警後經警循線查獲。
二、案經基隆市警察局第二分局報告偵辦。
        證  據  並  所  犯  法  條
一、證據清單與待證事實
┌──┬───────────┬──────────────┐
│編號│證據名稱              │證明事實                    │
├──┼───────────┼──────────────┤
│ (一) │(1)證人乙○○之證述    │被害人乙○○遭詐騙而匯款上揭│
│    │(2)法務部行政凍結管制執│崴告丙○○上揭帳戶之事實    │
│    │  行命令、臺灣臺北地方│                            │
│    │  法院公證款收據、郵政│                            │
│    │  國內匯款執據各1份   │                            │
├──┼───────────┼──────────────┤
│ (二) │被告上開帳戶之儲金人紀│(1)該帳戶係被告所開立        │
│    │要、查詢帳戶最近交易資│(2)該帳戶於上揭時間確有上揭款│
│    │料                    │  項匯入，並旋遭提領一空    │
│    │                      │                            │
└──┴───────────┴──────────────┘
二、核被告所為，係犯刑法第30條第1項、第339 條第1項之幫助
    詐欺取財罪嫌。被告係幫助他人犯罪，請依刑法第30條第2
    項之規定，減輕其刑。
三、依刑事訴訟法第251條第1項提起公訴。
    此  致
臺灣基隆地方法院
中    華    民    國    98    年    7     月    8     日
                          檢 察 官    曾淑婷
本件正本證明與原本無異
中    華    民    國    98    年    7     月    13    日
                          書 記 官    林潔怡
所犯法條：
中華民國刑法第30條
（幫助犯及其處罰）
幫助他人實行犯罪行為者，為幫助犯。雖他人不知幫助之情者，亦
同。
幫助犯之處罰，得按正犯之刑減輕之。
中華民國刑法第339條第1項
（普通詐欺罪）
意圖為自己或第三人不法之所有，以詐術使人將本人或第三人之物
金。
交付者，處 5 年以下有期徒刑、拘役或科或併科 1 千元以下罰


司法院資訊處製作；財團法人民間司法改革基金會備份。
